【裁判字號】    90,交抗,24
【裁判日期】    900424
【裁判案由】    聲明異議
【裁判全文】
臺灣高等法院臺南分院刑事裁定              九十年度交抗字第二四號      Ｇ
      抗  告  人
      即受處分人  甲  ○  ○
右抗告人因違反交通管理處罰條例案件，不服臺灣臺南地方法院中華民國九十年三月
一日裁定（八十九年度交聲字第一九四號）提起抗告，本院裁定如左：
      主      文
抗告駁回。
      理      由
一、本件抗告意旨略以：(一)依苗栗縣警察局通宵分局通警交字第０八一七０號函指出
    抗告人係違規行駛機車專用道，於採證照片中明顯可見抗告人所行駛車道並無劃
    設雙白實線或雙黃實線之專用車道分隔線，即該車道於抗告人行駛時並無機車專
    用道之設置，依道路交通安全規則第九十八條之規定小型汽車內外側車道均可行
    駛。(二)就臺灣臺南地方法院八十九年度交聲字第一九四號裁定所憑佐證照片，請
    提供單位標示照片拍攝日期，並比對苗栗縣警察局通宵分局採證照片間標線的差
    異。
二、本件抗告人即受處分人甲○○於八十九年八月十九日下午五時六分許，駕駛車牌
    號碼ＧＰ八九五０號自小客車，在台一線一二三Ｋ前，因在多車道上行駛，未依
    規定之車道行駛，而違規行駛於機車專用道，為苗栗縣警局通宵分局摯單舉發後
    ，經交通部公路局嘉義區監理所臺南監理站依道路交通管理處罰條例第四十五條
    第四款、第六十三條第一項第一款之規定，裁處罰鍰新臺幣六百元，並記違規點
    數一點。嗣經抗告人向原裁定法院聲明異議，原裁定法院經向舉發單位苗栗縣警
    察局函查並檢視該局檢送系爭路段之照片四張後，認本件抗告人違規事證明確，
    因予裁定駁回抗告人之聲明異議。
三、按汽車駕駛人，在多車道駕車，不依規定行駛者，處二百元以上六百元以下罰鍰
    ；並記違規點數一點，道路交通管理處罰條例第四十五條第四款及第六十條第一
    項第一款分別定有明文。經查本件抗告人於前揭時、地，駕駛車牌號碼ＧＰ八九
    五０號自小客車，在台一線一二三Ｋ前，因在多車道上行駛，不依規定之車道行
    駛，而違規行駛於機車專用道等情，除業據抗告人於原裁定法院訊問時自承：「
    當地有三線道，我行駛的可能是慢車道．．」（詳八十九年十二月十八日訊問筆
    錄）等語，並有苗栗縣政府警察局通宵分局八十九年八月三十一日苗縣警交字第
    Ｆ１２０６０８５７號書函一紙在卷可證。抗告意旨雖以當時伊所行駛之道並無
    劃設雙白實線或雙黃實線之專用車道分隔線，是該地無機車專用道之設置，依道
    路交通安全規則第九十八條之規定小型汽車內外側車道均可行駛云云置辯，並請
    求比對採證照片云云。惟原裁定法院向舉發單位苗栗縣警察局函查，已據該局檢
    送系爭路段照片四張在卷可稽，經本院檢視該四張照片，與抗告人違規照片結果
    ，抗告人被舉發時行駛之車道應屬機車專用無誤，有該四張照片及抗告人違規照
    片影本附卷足證。雖苗栗縣警察局函送之照片日期為九十年二月十三日，距抗告
    人違規日期八十九年八月十九日約六個月，但依二組照片上機車專用道線外，另
    有一條不明顯白線情形，完全相符之情形以觀，抗告人違規當時路面確實劃有雙
    白實線及機車專用車道分隔線，且路面未曾翻新。是本件抗告人於前述時、地，
    駕車車行駛於機車專用道，而違反道路交通管理處罰條例之事實洵堪認定，原裁
    定法院以原處分機關依據道路交通管理處罰條例第四十五條第四款、第六十三條
    第一項第一款之規定，裁處罰鍰新臺幣六百元，並記違規點數一點，於法並無不
    合，因予駁回抗告人之聲明異議，本院經核原裁定認事用法，均無不合，抗告人
    猶執前詞，否認違規，為無理由，應予駁回。
據上論斷，應依道路交通案件處理辦法第二十六條、刑事訴訟法第四百十二條，裁定
如主文。
中    華    民    國      九十      年      四      月      二十四      日
                                  臺灣高等法院臺南分院刑事第五庭
                                      審判長法官  茆    臺    雲
                                            法官  董    武    全
                                            法官  李    文    福
右正本證明與原本無異。
不得抗告。
                                      法院書記官  李    良    倩
中    華    民    國      九十      年      四      月      二十五      日


司法院資訊處製作；財團法人民間司法改革基金會備份。
